# 关于委托方和被审计单位报表盖章问题

提问人：雪落星空 时间：2019-04-21 19:37:24
甲公司委托事务所对乙公司进行审计，乙公司因不同意调整，拒绝在审定试算平衡表及出具的审计报告上面盖章。这种情况应该如何处理？

回答人：chenyiwei
审计报告后附未调整的乙公司财务报表，根据乙公司拒绝的审计调整事项对被审计财务报表整体的影响考虑其对审计意见的影响。同时，向甲公司另外提交关于审计情况的专项说明，其中说明这些审计调整事项的主要内容。